臺灣高雄地方法院刑事判決　　　　　　　99年度訴字第1771號
公　訴　人　臺灣高雄地方法院檢察署檢察官
被　　　告　張智淋
選任辯護人　劉啟輝律師
上列被告因違反毒品危害防制條例案件，經檢察官提起公訴（99
年度偵字第16531 號），本院判決如下：
    主  文
張智淋犯如附表編號1 至10所示之販賣第三級毒品罪，共拾罪，
分別判處如附表編號1 至10所示之刑（含從刑）。應執行有期徒
刑拾壹年，扣案第三級毒品愷他命陸包（含包裝袋陸只，驗後合
計淨重玖拾點陸伍公克）、販賣第三級毒品所得共計新臺幣貳
萬伍仟貳佰元及空夾鏈袋包，均沒收。
    事  實
一、張智淋明知愷他命（Ketamine）業經公告列為毒品危害防制
    條例所管制之第三級毒品，無正當理由，不得擅自持有，且
    不得販賣，竟意圖營利，基於販賣第三級毒品愷他命之犯意
    ，以0000000000號之行動電話門號與購毒者聯絡，並於附表
    所示時間、地點，先後10次販賣第三級毒品愷他命給湯亞婷
    、傳士儒（各次購毒者、時間、地點、交易所得金額、毒品
    種類、數量、交易方式等均詳如附表所示）。嗣於民國99年
    5 月11日1 時10分許，為警持搜索票前往張智淋位於高雄市
    前鎮區○○○路331 號12樓之住處搜索，並扣得第三級毒品
    愷他命6 包（含包裝袋6 只，驗前合計淨重90.384公克，驗
    前合計純質淨重69.866公克，驗後合計淨重90.365公克）、
    現金新臺幣（下同）42,900元（包含上開販毒所得合計金額
    25,200元及其他金額17,700元）及空夾鏈袋3 包等物。
二、案經海岸巡防總局南部地區巡防局移送臺灣高雄地方法院檢
    察署檢察官偵查起訴。
    理  由
壹、證據能力之認定：
    按被告以外之人（包括證人、鑑定人、告訴人、被害人及共
    同被告等）於審判外之陳述雖不符前4 條（刑事訴訟法第15
    9 條之1 至159 條之4 ）之規定，而經當事人於審判程序同
    意作為證據，法院審酌該言詞陳述或書面陳述作成時之情況
    ，認為適當者，亦得為證據；當事人、代理人或辯護人於法
    院調查證據時，知有刑事訴訟法第159 條第1 項不得為證據
    之情形，而未於言詞辯論終結前聲明異議者，視為有前項之
    同意，刑事訴訟法第159 條之5 定有明文。經查，本判決所
    引用之各項證據資料，其屬於被告以外之人於審判外之陳述
    者，均據本院於調查證據程序逐一提示並告以要旨，檢察官
    、被告、辯護人均知該等證據為被告以外之人之審判外陳述
    ，已表示同意作為證據（見本院卷第22頁反面）及未於言詞
    辯論終結前聲明異議，本院審酌上開證據作成時之情況，亦
    無不當取供等情形，認為以之作為本案之證據亦屬適當，依
    刑事訴訟法第159 條之5 規定，應有證據能力。
貳、實體部分：
一、訊據被告張智淋對上揭犯罪事實坦承不諱（見本院卷第21頁
    反面、第22頁正面、第27頁正面），核與證人傅士儒於偵查
    及本院審理時證稱：伊用門號0000000000號電話與被告所持
    之門號0000000000號電話聯絡，向被告購買第三級毒品愷他
    命，附表編號4 至10所示之交易都有成功，每次數量都是2
    公克，金額都是1 千元，且伊都有交錢給被告等語（見偵卷
    第10至12頁、第51至56頁、本院卷第23頁反面），及證人湯
    亞婷於警詢、偵訊中證述其有於附表編號1 至3 所示時、地
    向被告購買第三級毒品愷他命等情（見警一卷第49至52頁、
    偵卷第14至17頁），均參核相符，復有本院99年聲監字第00
    0680號通訊監察書1 紙（見警二卷第15頁）、0000000000號
    行動電話分別與0000000000號、0000000000號行動電話之通
    訊監察書譯文表共5 張（見警一卷第22至24頁、第27、28頁
    ）、搜索票、搜索扣押筆錄、扣押物品目錄表各1 份（見警
    一卷第57至61頁）、現場蒐證照片12張（見警一卷第76至81
    頁）、高雄醫學大學附設中和紀念醫院99年6 月1 日檢驗報
    告1 紙（見偵卷第34頁），可資佐憑。又近來政府極力查緝
    毒品，而第三級毒品愷他命價格不眥、物稀價昂，且販賣第
    三級毒品罪更係重罪，再參諸被告與傅士儒、湯亞婷間俱欠
    缺至親關係等情，設若無利潤可圖之下，被告何須甘冒為警
    查緝及販賣第三級毒品之重罪，而販賣第三級毒品給購毒者
    ，是衡諸上開說明及經驗法則，被告有販賣毒品以營利之意
    思，而有牟利意圖，應可認定。綜上，被告上開自白與事實
    相符，應堪採信，本案事證明確，被告犯行堪以認定，應依
    法論科。
二、按愷他命係屬第三級毒品，毒品危害防制條例第2 條第1 項
    第3 款定有明文，是核被告於附表（編號1 至10）所載時、
    地分別販賣愷他命給湯亞婷、傅士儒之所為，均係犯毒品危
    害防制條例第4 條第3 項之販賣第三級毒品罪，共10罪。被
    告持有第三級毒品之低度行為，為販賣第三級毒品之高度行
    為所吸收，不另論罪。又被告於附表編號9 所示犯行中，利
    用不知情之成年女子交付第三級毒品愷他命給傅士儒，以遂
    行販賣第三級毒品愷他命之行為，為間接正犯。另被告所犯
    上開販賣第三級毒品罪共10罪，犯意各別，行為互殊，應分
    論併罰。再者，被告於偵查中已自白：「（你有無販賣毒品
    ？）有，販賣愷他命」、「（如何販賣？）我用0000000000
    號與購毒者聯絡」、「（你有無販賣毒品愷他命給傅士儒、
    湯亞婷？）有」等語明確（見偵卷第8 頁），並於本院審理
    時，對於其先後10次販賣第三級毒品罪犯行均自白不諱（見
    本院卷第21頁反面、第22頁正面、第27頁正面），堪認被告
    於偵查及審判中均已自白犯罪，其上開所犯販賣第三級毒品
    罪共10罪，均應依毒品危害防制條例第17條第2 項規定，減
    輕其刑。又被告就附表編號3 交易之金額，起訴書誤載為1,
    500 元，且就編號9 部分，起訴書漏未載明被告係利用不知
    情之成年女子交付愷他命給傅士儒，均尚有未洽，惟業經公
    訴人於本院審理時予以更正附表編號3 之交易金額為15,000
    元，並補充被告就編號9 部分，係利用不知情之成年女子交
    付愷他命給傅士儒等語（見本院卷第21頁反面），併予敘明
    。茲審酌被告前無犯罪前科紀錄，有臺灣高等法院被告前案
    紀錄表1 份在卷可按，素行尚佳，其為圖己利，竟藉由販售
    第三級毒品愷他命獲利，罔顧他人身心健康，所為誠屬不該
    。惟念被告為本案犯行時年僅21歲，且犯後坦承全部犯行不
    諱，態度尚佳，另被告除附表編號3 外，其他各次販賣第三
    級毒品之數量均非鉅額，販賣情節亦均非重大，兼衡被告之
    犯罪之動機、目的、手段、各次販賣所得金額、生活狀況、
    教育程度，暨被告販賣第三級毒品之次數雖有10次，然販賣
    對象僅傅士儒、湯亞婷共2 人等一切具體情狀，認公訴人求
    處應執行有期徒刑12年，略屬過重，爰就被告上開10次販賣
    第三級毒品罪，分別量處如主文所示之刑，並定其應執行之
    刑，以資儆懲。至辯護人雖主張：被告如有刑法第59條之事
    由，亦請一併審酌等語，惟經本院詳加審閱本案全部卷證資
    料，認被告之犯罪情狀，並無「顯可憫恕」之情，而無刑法
    第59條規定之適用，併予敘明。
三、關於沒收部分：
  (一)按毒品危害防制條例第11條之1 既規定：「第三級、第四級
    毒品及製造或施用毒品之器具，無正當理由，不得擅自持有
    」，足認第三級毒品亦屬不受法律保護之違禁物。又按以營
    利為目的販入毒品，經多次販賣後，持有剩餘毒品被查獲，
    其各次販賣毒品行為，固應併合處罰。惟該持有剩餘毒品之
    低度行為，應僅為最後一次販賣毒品之高度行為所吸收，不
    另論罪。則就該查獲之剩餘毒品，祗能於最後一次之販賣毒
    品罪宣告沒收銷燬，不得於各次販賣毒品罪均宣告沒收銷燬
    （最高法院97年度台上字第4068號判決意旨參照）。查扣案
    之毒品6 包，經送驗後呈第三級毒品愷他命陽性反應，且驗
    前合計淨重90.384公克，驗前合計純質淨重69.866公克，驗
    後合計淨重90.365公克等情，有高雄醫學大學附設中和紀念
    醫院99年6 月1 日檢驗報告1 紙在卷可憑（見偵卷第34頁）
    ，自堪認上開扣案物係第三級毒品愷他命6 包，為違禁物；
    又包裝上開第三級毒品愷他命之包裝袋6 只，因與其內愷他
    命直接接觸而殘留微量愷他命難以分析剝離，亦無析離之實
    益及必要，應視同第三級毒品。再者，被告於本院審理時亦
    供述：扣案6 包愷他命是伊販毒所剩下的毒品等語明確（見
    本院卷第27頁正面），是上開扣案第三級毒品愷他命6 包（
    含包裝袋6 只，驗後合計淨重90.365公克），爰均依刑法第
    38條第1 項第1 款規定予以宣告沒收，且衡諸上開說明，於
    查扣前被告最後一次販賣第三級毒品罪即附表編號10該次宣
    告沒收。至鑑驗耗用之毒品，既已滅失，自無庸宣告沒收。
  (二)被告於附表所載時、地先後10次販賣第三級毒品愷他命之所
    得金額（分別詳附表編號1 至10所載，共計25,200元），已
    經扣案（即包含在扣案現金42,900元當中），業經被告於本
    院審理時供述明確在卷（見本院卷第26頁反面），應依毒品
    危害防制條例第19條第1 項規定予以沒收（且上開販賣第三
    級毒品所得金額共25,200元已扣案，並無全部或一部不能沒
    收之情形，本院自無併諭知如全部或一部不能沒收時，以其
    財產抵償之必要，最高法院95年度台上字第1001號判決意旨
    參照）。至扣案其餘現金17,700元，無積極證據證明與被告
    本案販賣第三級毒品犯行有關，復非違禁物，本院自無由為
    沒收之宣告。另被告販賣愷他命給傅士儒、湯亞婷時所用之
    0000000000號門號SIM 卡及所搭配之手機，分別因時間到期
    及手機聽筒損壞，均已遭被告丟棄，業據被告於本院審理時
    供述明確（見本院卷第27頁正面），且本案經警搜索被告位
    於高雄市前鎮區○○○路331 號12樓之住處，亦未能查獲上
    開0000000000號門號SIM 卡及搭配之手機，堪認上開物品已
    遭被告丟棄而滅失，是本院不為沒收之諭知，附此敘明。
  (三)扣案空夾鏈袋3 包，為被告所有預備供販賣第三級毒品所用
    之物（即分裝毒品之用，見本院卷第27頁正面），爰依刑法
    第38條第1 項第2 款規定，予以宣告沒收。至為警查扣之其
    他扣案物（K 盤3 個、卡片4 張、吸食器4 組、手機3 支及
    0000000000、0000000000、0000000000、000000000000000
    、000000000000000 號門號SIM 卡共5 張、信號彈2 顆等物
    ），被告於本院審理時已供述與其上揭販賣第三級毒品犯行
    無關（見本院卷第27頁正面），且經本院逐一審核後，並無
    積極證據證明與本案被告上揭事實欄所載販賣第三級毒品犯
    行有關，故本院不為沒收之諭知，併予敘明。
據上論斷，應依刑事訴訟法第299 條第1 項前段，毒品危害防制
條例第4 條第3 項、第17條第2 項、第19條第1 項，刑法第11條
、第38條第1 項第1 款、第2 款、第51條第5 款，判決如主文。
本案經檢察官陳秉志到庭執行職務。
中    華    民    國    100   年    1     月    20    日
                  刑事第五庭審判長法  官  李昆南
                                  法  官  曾鈴
                                  法  官  林永村
以上正本係照原本作成。
如不服本判決應於收受本判決後10日內向本院提出上訴書狀，並
應敘述具體理由，如未敘述上訴理由者，應於上訴期間屆滿後20
日內補提理由書狀於本院（均須按他造當事人之人數附繕本）「
切勿逕送上級法院」。
中    華    民    國    100  年     1     月    20    日
                                  書記官  王珮樺
附表：
┌──┬───┬────┬──────┬──┬───┬─────┬────────┐
│編號│購毒者│時    間│地        點│交易│毒品種│交易方式  │所犯罪名、主刑及│
│    │      │        │            │所得│類、數│          │從刑            │
│    │      │        │            │金額│量    │          │                │
├──┼───┼────┼──────┼──┼───┼─────┼────────┤
│ 1  │湯亞婷│99年4 月│高雄市小港區│1400│第三級│張智淋以門│張智淋販賣第三級│
│    │      │10日16時│中安路626 號│元  │毒品愷│號00000000│毒品，處有期徒刑│
│    │      │許      │之7-11便利超│    │他命（│13號與購毒│貳年柒月，扣案販│
│    │      │        │商          │    │毛重約│者門號0913│賣第三級毒品所得│
│    │      │        │            │    │2 公克│516505號聯│新臺幣壹仟肆佰元│
│    │      │        │            │    │）    │絡購毒事宜│、空夾鏈袋包，│
│    │      │        │            │    │      │          │均沒收。        │
├──┼───┼────┼──────┼──┼───┼─────┼────────┤
│ 2  │湯亞婷│99年4 月│高雄市小港區│1800│第三級│同編號1   │張智淋販賣第三級│
│    │      │20日1 時│中安路626 號│元  │毒品愷│          │毒品，處有期徒刑│
│    │      │許      │之7-11便利超│    │他命（│          │貳年捌月，扣案販│
│    │      │        │商          │    │毛重約│          │賣第三級毒品所得│
│    │      │        │            │    │5 公克│          │新臺幣壹仟捌佰元│
│    │      │        │            │    │）    │          │、空夾鏈袋包，│
│    │      │        │            │    │      │          │均沒收。        │
├──┼───┼────┼──────┼──┼───┼─────┼────────┤
│ 3  │湯亞婷│99年4 月│高雄市小港區│1500│第三級│同編號1   │張智淋販賣第三級│
│    │      │20日18時│中安路626 號│0 元│毒品愷│          │毒品，處有期徒刑│
│    │      │許      │之7-11便利超│（起│他命（│          │年，扣案販賣第│
│    │      │        │商          │訴書│毛重約│          │三級毒品所得新臺│
│    │      │        │            │誤載│50公克│          │幣壹萬伍仟元、空│
│    │      │        │            │為15│）    │          │夾鏈袋包，均沒│
│    │      │        │            │00元│      │          │收。            │
│    │      │        │            │）  │      │          │                │
├──┼───┼────┼──────┼──┼───┼─────┼────────┤
│ 4  │傅士儒│99年4 月│高雄國軍802 │1000│第三級│張智淋以門│張智淋販賣第三級│
│    │      │7 日3 時│醫院前      │元  │毒品愷│號00000000│毒品，處有期徒刑│
│    │      │許      │            │    │他命（│13號與購毒│貳年柒月，扣案販│
│    │      │        │            │    │毛重約│者門號0920│賣第三級毒品所得│
│    │      │        │            │    │2 公克│613014號聯│新臺幣壹仟元、空│
│    │      │        │            │    │）    │絡購毒事宜│夾鏈袋包，均沒│
│    │      │        │            │    │      │          │收。            │
├──┼───┼────┼──────┼──┼───┼─────┼────────┤
│ 5  │傅士儒│99年4 月│張智淋住處（│1000│第三級│同編號4   │張智淋販賣第三級│
│    │      │7 日18時│高雄市前鎮區│元  │毒品愷│          │毒品，處有期徒刑│
│    │      │許      │鄭和南路331 │    │他命（│          │貳年柒月，扣案販│
│    │      │        │號12樓）樓下│    │毛重約│          │賣第三級毒品所得│
│    │      │        │            │    │2 公克│          │新臺幣壹仟元、空│
│    │      │        │            │    │）    │          │夾鏈袋包，均沒│
│    │      │        │            │    │      │          │收。            │
├──┼───┼────┼──────┼──┼───┼─────┼────────┤
│ 6  │傅士儒│99年4 月│張智淋住處（│1000│第三級│同編號4   │張智淋販賣第三級│
│    │      │9 日18時│高雄市前鎮區│元  │毒品愷│          │毒品，處有期徒刑│
│    │      │許      │鄭和南路331 │    │他命（│          │貳年柒月，扣案販│
│    │      │        │號12樓）樓下│    │毛重約│          │賣第三級毒品所得│
│    │      │        │之7-11便利超│    │2 公克│          │新臺幣壹仟元、空│
│    │      │        │商          │    │）    │          │夾鏈袋包，均沒│
│    │      │        │            │    │      │          │收。            │
├──┼───┼────┼──────┼──┼───┼─────┼────────┤
│ 7  │傅士儒│99年4 月│高雄市○○路│1000│第三級│同編號4   │張智淋販賣第三級│
│    │      │15日4 至│與大順路之「│元  │毒品愷│          │毒品，處有期徒刑│
│    │      │5 時許  │杜拜酒店」30│    │他命（│          │貳年柒月，扣案販│
│    │      │        │8包廂       │    │毛重約│          │賣第三級毒品所得│
│    │      │        │            │    │2 公克│          │新臺幣壹仟元、空│
│    │      │        │            │    │）    │          │夾鏈袋包，均沒│
│    │      │        │            │    │      │          │收。            │
├──┼───┼────┼──────┼──┼───┼─────┼────────┤
│ 8  │傅士儒│99年4 月│張智淋住處（│1000│第三級│同編號4   │張智淋販賣第三級│
│    │      │15日18時│高雄市前鎮區│元  │毒品愷│          │毒品，處有期徒刑│
│    │      │許      │鄭和南路 331│    │他命（│          │貳年柒月，扣案販│
│    │      │        │號 12 樓）樓│    │毛重約│          │賣第三級毒品所得│
│    │      │        │下之 7-11 便│    │2 公克│          │新臺幣壹仟元、空│
│    │      │        │利超商      │    │）    │          │夾鏈袋包，均沒│
│    │      │        │            │    │      │          │收。            │
├──┼───┼────┼──────┼──┼───┼─────┼────────┤
│ 9  │傅士儒│99年4 月│張智淋住處（│1000│第三級│同編號4 ，│張智淋販賣第三級│
│    │      │21日5 時│高雄市前鎮區│元  │毒品愷│並利用不知│毒品，處有期徒刑│
│    │      │許      │鄭和南路331 │    │他命（│情之成年女│貳年柒月，扣案販│
│    │      │        │號12樓）樓下│    │毛重約│子交付前揭│賣第三級毒品所得│
│    │      │        │之7-11便利超│    │2 公克│愷他命給傅│新臺幣壹仟元、空│
│    │      │        │商          │    │）    │士儒。    │夾鏈袋包，均沒│
│    │      │        │            │    │      │          │收。            │
├──┼───┼────┼──────┼──┼───┼─────┼────────┤
│10  │傅士儒│99年4 月│張智淋住處（│1000│第三級│同編號4   │張智淋販賣第三級│
│    │      │21日17時│高雄市前鎮區│元  │毒品愷│          │毒品，處有期徒刑│
│    │      │許      │鄭和南路331 │    │他命（│          │貳年柒月，扣案販│
│    │      │        │號12樓）樓下│    │毛重約│          │賣第三級毒品所得│
│    │      │        │之7-11便利超│    │2 公克│          │新臺幣壹仟元、第│
│    │      │        │商          │    │）    │          │三級毒品愷他命陸│
│    │      │        │            │    │      │          │包（含包裝袋陸只│
│    │      │        │            │    │      │          │，驗後合計淨重玖│
│    │      │        │            │    │      │          │拾點陸伍公克）│
│    │      │        │            │    │      │          │及空夾鏈袋包，│
│    │      │        │            │    │      │          │均沒收。        │
└──┴───┴────┴──────┴──┴───┴─────┴────────┘
附錄本案論罪法條：
毒品危害防制條例第4 條
製造、運輸、販賣第一級毒品者，處死刑或無期徒刑；處無期徒
刑者，得併科新臺幣2 千萬元以下罰金。
製造、運輸、販賣第二級毒品者，處無期徒刑或7 年以上有期徒
刑，得併科新臺幣1 千萬元以下罰金。
製造、運輸、販賣第三級毒品者，處5 年以上有期徒刑，得併科
新臺幣7 百萬元以下罰金。
製造、運輸、販賣第四級毒品者，處3 年以上10年以下有期徒刑
，得併科新臺幣3 百萬元以下罰金。
製造、運輸、販賣專供製造或施用毒品之器具者，處1 年以上7
年以下有期徒刑，得併科新臺幣1 百萬元以下罰金。
前五項之未遂犯罰之。